臺灣高等法院臺中分院刑事判決　　　　　　　　　　九十年度上訴字第二二三號
　　上　訴　人　臺灣台中地方法院檢察署檢察官
　　上　訴　人
　　即　被　告　戊○○
　　指定辯護人　本院公設辯護人　丙○○
右上訴人因殺人案件，不服臺灣台中地方法院九十年度重訴字第九六三號中華民國九
十年十月二十九日第一審判決（起訴案號：臺灣台中地方法院檢察署八十九年度偵字
第一七七一二號、九十年度偵字第一六四○、一六四一號），提起上訴，本院判決如
左：
      主  文
原判決撤銷。
戊○○傷害人之身體，因而致人於死，累犯，處有期徒刑柒年陸月。
      事  實
一、戊○○前曾於民國（下同）八十五年間因違反槍砲彈藥刀械管制條例案件，經台
    灣台中地方法院判處有期徒刑四月，於八十六年十二月六日易科罰金執行完畢，
    竟不知警惕，於八十九年十月二十九日下午六時許，為向王春風索回塑膠桶，遂
    至台中縣大里市內新橋下王春風居住處，嗣因細故，與王春風發生口角，雙方互
    罵，此時戊○○於客觀上應預見王春風頭部為其身體重要部份，如以硬質器具加
    以毆擊其頭部要害，將致使頭部硬膜下受傷，足生致人於死或重傷之結果，雖戊○○於主觀上並無使王春風發生死亡結果之意，然其於憤怒之餘，仍基於傷害之
    故意，隨手持取放置該地之鐵製折疊椅，朝向王春風之頭部、胸部、腹部毆擊數
    下，致使王春風頭部之左顳部、枕部有皮下出血（顱部外傷、顱骨並無骨折，腦
    實質外觀並無異常）、胸骨部多處皮下出血、左胸第七肋骨骨折、脾臟臟面破裂
    及腹腔內出血等傷害，嗣因庚○○、陳綠美（與王春風同居在該處，業於八十九
    年十二月十五日因心肺功能衰竭死亡）在旁制止，庚○○並搶下戊○○手上之折
    疊鐵椅，戊○○始罷手，延至同日晚上九時多至次日清晨零時多，王春風因顱內
    出血、頭部外傷而死亡，陳綠美因飲酒於翌（三十）日凌晨一時許時始發覺王春
    風業已死亡，嗣由甲○○  (王春風之子)之女友李小君報請相驗後，由警查扣沾
    有血跡之折疊鐵椅。
二、案經台中縣警察局霧峰分局報請臺灣台中地方法院檢察署檢察官相驗、及被害人
    王春風之子甲○○訴請臺灣臺中地方法院檢察署檢察官偵查起訴。
      理  由
一、訊據被告戊○○固坦承於右揭時、地，至上開被害人王春風居住處所，並發生爭
    吵之事實，惟矢口否認有何殺人或傷害致人於死犯行，辯稱：證人陳綠美證稱十
    一點多時有二個年輕人去打王春風，而我十點多就去朋友家睡覺了，庚○○他的
    證述先後矛盾，庚○○、陳綠美二人暗通款曲，串連對我不利，陷害我，而且鐵
    椅很重，我左手脫臼，事實上不可能拿得起該把椅子，我也沒有殺王春風的動機
    ，我那天是傍晚五、六點去王春風那裡，當時我並沒有看到己○○在那裡，後來
    大約六點多我就和庚○○去大里市公園喝酒，喝到晚上十點多，當時我已經喝醉
    了，不可能再去王春風那裡，至於測謊報告的結果並不實在云云。指定辯護人辯
    護意旨略以：證人陳綠美與被告及證人庚○○均相識，何以會於警訊言晚上十一
    點左右二個人來找王春風，其中一位穿白色上衣的年輕人拿椅子打王春風，證人
    己○○亦證述：戊○○拿椅子作勢要打王春風時即被庚○○搶下，並未毆打，另
    王春風被毆打之時間據證人陳綠美警訊之證述是晚上十一點多，原審認係六點多
    ，且王春風與證人陳綠美同居，王春風於次日清晨一時三十分許始被發現死亡，
    如此長的時間何以陳綠美未能發現，有違常情。惟查：證人庚○○於八十九年十
    月三十日偵查時證述：「問：昨天晚上死者被毆時，你有在場﹖答：有，是死者
    和一個『吳仔』吵架，我沒動手打人，反而勸架‧‧‧問：你與吳仔一起到現場
    ﹖答：不是，我到場時，他們已發生衝突了。同日下午警訊時證稱：問：當時詳
    細情形如何﹖答：我到現場時，發現戊○○與王春風正在打架，且我有看到戊○○拿椅子打王春風。問：你當時有無參與打架﹖答：我沒有參與打架，因為當時
    我到現場時，他們已經在打架了，而且我有勸他們不要打架。問：他們在打架陳
    綠美在何處﹖答：陳綠美他在旁邊看。問他們因為何事打架﹖答：我並不清楚，
    而且我去時他們已經在打架了。於八十九年十月三十一日偵查時證述：問：經你
    們指認口卡，該行兇者為戊○○，有何意見﹖答：對，我們都稱呼他『吳仔』，
    人長的高高的，但我不知道他的去向。於八十九年十一月一日警訊時證述：問：
    請講述當時詳細情形如何﹖答：我於當天前去案發現場時，即發現戊○○與王春
    風在打架，我上前勸架，並說大家都是好朋友不要打架。問：戊○○與王春風打
    架時，戊○○是否持兇器﹖答：我有看到戊○○拿東西，像椅子毆打王春風，至
    於打那裡我也看不清楚。問：戊○○係於何時前往大里公園做何事﹖答：我不知
    道過了多久，戊○○也到大里公園與我們一同喝酒。於八十九年十一月八日警訊
    時證稱：問：你於何時看到戊○○打王春風﹖答：八十九年十月二十九日晚上 (
    不知幾點 )我自己一人到大里市內新橋下時，就發現王春風已倒臥地下，並看到
    戊○○手持折疊椅要打王春風，我勸戊○○說大家都是好朋友不要打架，戊○○
    就將折疊椅放下，沒有再打王春風。問：你於何時離開內新橋下，又去何處﹖答
    ：我到內新橋下勸戊○○不要打王春風後  (約一分鐘 ) ，就離開內新橋下到大
    里公園喝酒。問：你與戊○○有無一起離開內新橋下﹖答：我自己一人先離開內
    新橋下，戊○○何時離開我不知道。於八十九年十一月二十日偵查時證稱：問：
    在別處看到他﹖答：我在公園看到他，約晚上七、八點吧，當時他沒有喝酒，在
    那邊坐。問：到底是吳王先打架，或先看到他在公園﹖答：我先看到吳王打架，
    我去勸架，之後我一人去大里公園，遇到丁○○及其他人，又一起喝酒，戊○○
    是稍後才來，當時約晚上七、八點。問：何以之前供述是當晚十一點才鬥毆？答
    ：我沒這麼說，打架時間應是七、八點之前，因我沒帶手錶，不知確實時間，只
    知天色暗暗的。問：你去勸架時戊○○手持折疊椅﹖答：有，但我沒看到吳用椅
    子打王，我還說大家都是好朋友不要這樣等語。於原審九十年五月一日訊問時證
    述：問：89發查1507切結書，為何時間不對﹖答：切結書是我寫的，時間十點多
    是陳綠美說的，當時我說是六點多。問：證人陳綠美說你在現場，全程都有看見
    ，被告拿鐵椅毆打被害人﹖答：當時他們在打架，我向他們說大家是好朋友，不
    要吵架，我就搶下被告手上的鐵椅。問：就被告拿鐵椅毆打被害人乙情，你與陳
    綠美並無說謊反應，為何後又改稱不知道當時之情形，何時到達現場﹖答：有沒
    有打到人，我沒有看到，但是我有看到被告有拿椅子要打人。問：當天你幾點到
    ﹖答：我六點多去的，我是拿麵給他們吃，我去的時候，被告已經在場。問：被
    告與被害人發生衝突之後，何時何地再見到被告，在做何事、說些什麼﹖答：我
    先離開現場，之後，在七、八點的時候，我在公園有看到被告在和他的朋友聊天
    。並有證人庚○○於八十九年十一月七日所書立記載：本人庚○○於八十九年十
    月二十九日晚間．．．．，在台中縣大里市內新橋下，看到兇嫌戊○○手持椅子
    ，意圖猛擊王春風，當時王春風已倒臥地上，已不能言語，本人就上前勸架，並
    向戊○○阻止繼續行兇，本人向他嚴詞說：「不要再打，再打會打死人」說完話
    ，本人就離開現場，此時戊○○怒罵說：「沒你的事」等語之切結書附卷可參。
    證人陳綠美於八十九年十月三十日第一次警訊時證述：問：死者王春風如何死亡
    的請詳述之。答：我們昨天很早就睡覺了，但到晚上十一點左右兩個人來找王春
    風，一個穿白色上衣黑色褲子、白色布鞋，另一個黑色夾克、黑色褲子、穿拖鞋
    ；而其中一個穿白色上衣的年青人，不知什麼原因，突然拿椅子打王春風的腿部
    及胃和胸部及左眼。後來當他們離開後，我就將王春風拉到床沿，問他要不要吃
    稀飯，而王春風說他不要吃，當我煮好要他吃時，他已斷氣，那時大約一點左右
    。於同日偵查時證稱：問：昨天晚上發生何事﹖答：因昨天白天有喝酒，所以晚
    上我與死者在橋下睡覺，約晚上十一點有兩個男子來找死者，其中一個姓吳的毆
    打死者，還拿鐵椅子打死者全身，打頭、胸、腹部，直到死者倒下，我趕忙勸架
    ，說人已倒下了，不要再打了，另外一個沒動手的男子也說「不要打了」，之後
    那兩個男子就離開現場。於八十九年十月三十日第二次警訊時證述：問：警方所
    提供庚○○戊○○之相片是否為二十九日二十三時許，至內新橋下之人﹖答：警
    方所提供庚○○戊○○之相片經我指認後，確定是他們二人。問：你第一次警訊
    筆錄說一個穿黑色夾克、黑色褲子、穿拖鞋之人是庚○○﹖答：正是庚○○本人
    沒錯，是戊○○拿椅子打王春風，庚○○是後來才過來勸架的，並沒有出手打王
    春風等語。於八十九年十一月一日警訊時證稱：問：請詳述案發之情形﹖答：八
    十九年十月二十九日下午二十三時左右，戊○○至大里市內新橋下，我與王春風
    住的地方，當時我與王春風已在睡覺，戊○○將王春風從床上拉起來，沒有多久
    庚○○也來，戊○○將王春風拉到一旁即拿椅子打王春風的頭，．．．．又打胸
    部，打完後就離開了。於八十九年十一月八日警訊時證述：問：戊○○八十九年
    十月二十九日下午二十三時左右，至大里市內新橋下做何事﹖答：當時我與王春
    風已在睡覺了，因有人來找，我被吵醒，我才發現戊○○來橋下，並看見戊○○
    用手拉王春風胸前衣服，戊○○將王春風拉到地下，戊○○用鐵椅子毆打王春風
    的頭部、腹部、胸部後逃逸。問：戊○○打王春風時何人在現場﹖答：我在現場
    、庚○○在現場有看見戊○○用鐵椅子毆打王春風，庚○○當時叫戊○○不要打
    王春風，庚○○勸架後先行離去。於八十九年十一月二十日偵查中證述：問：八
    十九年十月二十九日戊○○打王春風之原因﹖答：當時我與王春風已在睡覺，戊○○來了後，不發一語，拿現場椅子打王春風之頭、胸、腹部之後，就走了，王
    春風被打之後就倒下了。問：打架時是幾點﹖：我不知道。問：何以案發時供稱
    是晚上十一點﹖答：那地方沒有燈，我迷迷糊糊的，那知道幾點。證人庚○○、
    陳綠美二人與被告戊○○並無仇怨，若無此事實，當無妄加誣攀之理。另被告戊○○於警訊、偵查時供稱：八十九年十月二十九日下午五、六時許有在內新橋下
    王春風住處與王春風發生爭執並互毆，庚○○、陳綠美有在場目睹等語，於原審
    九十年五月十五日訊問時亦供稱：當天八十九年十月二十九日約傍晚五、六點的
    時候，我到大里市王春風住處，我是要去拿水桶，但是王春風一直罵我，我就和
    他發生口角，之後，我們互推，他要打我，我就用鐵椅反擊他，後來庚○○就來
    ，他是和我相隔一、二分鐘後才來的等語，於本院九十一年二月二十七訊問時供
    稱：我有推倒王春風等語。次查現場之扣案鐵椅經囑託內政部警政署刑事警察局
    鑑定結果，確有血跡反應，且該血跡所有人不排除係與甲○○有親子關係之可能
    ，有內政部警政署刑事警察局八十九年十二月三十日（八九）刑醫字第一八九六
    七八號、九十年三月六日（九十）刑醫字第一八五五六號鑑驗書（詳偵查卷第八
    十六、一一八頁）各一紙在卷可稽。且為慎重起見，檢察官再囑託內政部警政署
    刑事警察局對被告為測謊鑑定，鑑定前並遵循測謊鑑定之標準作業流程（有關測
    謊作業流程見鑑識實務彙編，中央警官學校印行，第394頁至第426頁），先將全
    部卷宗，送該局測謊人員使其瞭解案倩及資料（此為測謊前階段PRE－     TEST
    PHASE），使測謊人員充分瞭解本案全部資料，經該局以控制問題法施測，對被
    告戊○○及證人庚○○、陳綠美之供詞進行測謊結果，被告就「其未拿椅子打中
    王春風」之上開辯詞，研判係說謊，證人陳綠美、庚○○並無說謊反應，此有該
    局八十九年十二月八日（八九）陸字（三）字第八九一三一二八二號鑑定通知書
    一紙在卷可參（詳偵查卷第八十四頁）。至證人陳綠美於警訊時雖證稱：案發當
    時約晚上十一點，證人庚○○於切結書上雖記載案發時間約晚上十時二十分，然
    查證人陳綠美於檢察官偵查中訊問「打架之時是幾點鐘？」答稱：「我不知道」
    ；檢察官再訊問：「何以案發之初供稱是晚上十一點發生？」答稱：「那地方沒
    燈，我迷迷糊糊的，那知道幾點」等語（詳上述及偵查卷第六十九頁反面），另
    證人庚○○於原審調查時證稱：「切結書是我寫的，時間十點多是陳綠美說的，
    當時我說是六點多」、「我六點多去的，我是拿麵給他們吃，我去的時候，被告
    已經在場」、「當時他們在打架，我向他們說大家是好朋友，不要吵架等語」（
    詳上述及原審法院九十年五月一日訊問筆錄第二、三頁）、「打架時間（按指被
    告與被害人王春風）應是七、八點之前，我因沒帶手錶，不知道確實時間，只知
    天色暗暗的」等語（詳上述及偵查卷第六十九頁正面），另證人即警員辛○○於
    原審法院調查時證稱：陳綠美作警訊筆錄的時候，還有點酒醉的狀態等語，參以
    被告自承約下午六時許至被害人王春風居住之橋下，證人陳綠美因飲酒及現場無
    時鐘等情況，致無法於警訊時確實指認案發時間，本院審酌上情認本件案發之時
    間應係當日晚上六時許，證人陳綠美警訊所言晚上十一點許及證人庚○○切結書
    上所載晚上十時二十分許均不足採。再查刑法上所謂「加重結果犯」，係以行為
    人能預見其結果之發生為要件，所謂能預見乃指客觀情形而言，與主觀上有無預
    見之情形不同；所謂行為人不能預見其結果之發生者，係指結果之發生出於偶然
    ，為行為人所不能預見者而言，被害人受傷後因治療無方而致死亡，究非不能預
    見之偶然結果，行為人自應負傷害致人於死之罪責，最高法院四十七年台上字第
    九二○號及二十四年上字第一四○三號判例參照，查經臺灣台中地方法院檢察署
    檢察官督同法醫師相驗、解剖被害人身體結果發現其頭部受創，有多處皮下出血
    及凝血塊，胸骨部有多處皮下出血，左胸第七肋骨骨折，脾臟臟面有破裂變化，
    腹腔內積有少量血液及凝血塊，經鑑定死因為頭部外傷導致顱內出血死亡，有臺
    灣台中地方法院檢察署驗斷書、相驗屍體證明書及解剖紀錄附卷可按（附相驗卷
    第四十二至四十九頁），嗣再經原審法院就被害人死因相關事項向法務部法醫研
    究所函查後，認「死者除有外傷性顱內出血外，亦有腹腔內臟如脾臟破裂及肋骨
    骨折情形，由此判斷死者受傷後到死亡約二─三小時」、「死者之腹腔出血應較
    緩和，打開腹腔時未見前腹部有出血致腹網膜染血之外觀，似較支持致命傷之頭
    、腹部均在一次毆打及死亡前之毆打致死」，有該所九十年十月二日法醫所九０
    理字第一八三一號函在卷可考，再經本院送請法務部法醫研究所鑑定結果，認依
    相驗時屍斑照片比較其屍斑較解剖時為淺且未完全固定，故推定警方相驗時於照
    相時  (三十日下午三時二十分許)雖已呈現屍斑，但應未完全固定，而死亡時間
    理應在照相時四至十二小時之前，但屍斑因已成型，故推定較接近於八至十二小
    時間，地檢署複驗、解剖時屍斑固定且明顯，尤其背部壓痕  (無屍斑處)明顯，
    亦支持解剖時之屍斑已達超過二十四小時之屍斑完全固定之程度。此案法醫驗斷
    書記載：高度僵直，背部屍斑呈青紅色。解剖報告記載：胃內容有多量黃褐色流
    動性液體，小腸外觀無異狀体等。其內容物尚需如進食時間及詢及初驗法醫之綜
    合研判應更為確實，據以判定死者最確切之死亡時間 (詳卷附九十一年二月十五
    日法醫理字第○九一○○○○四○四號函）。另證人即法醫師趙克蘭於本院調查
    時證述：問：本件死者王春風之死因依解剖、相驗結果，係被推倒致死或折疊椅
    敲打所致﹖答：據我研判，以我的經驗來看，如果他是倒地造成左顳部受傷，由
    於有衝擊力，那他右邊也會受傷，據解剖記錄上他右邊頭部並未受傷，應該排除
    倒地受傷死亡，而他後枕部只有皮下呈斑點狀出血，可能是倒地造成。他的真正
    死因是，左顳部大量出血，應是鈍器造成的。問：依解剖結果，王春風之死亡時
    間為何﹖答：離初步相驗大約八到十二小時。問：以死者受傷的情形大約多久會
    造成死亡﹖答：依個人體質不一定，有可能幾小時至一、二天都有，這我無法研
    判。堪認被告確有於右開時地持扣案摺疊鐵椅毆打被害人王春風，致被害人因頭
    部外傷顱內出血於當日晚上九時多至次日清晨零時多死亡，按頭部復為人體極重
    要之部位，被告以質地堅硬之鐵椅毆擊被害人頭部要害，足生致人死亡之結果，
    此為被告於行為時所得預見，被告竟於憤怒之餘，基於傷害之故意，以扣案摺疊
    鐵椅毆擊被害人頭部等處，致被害人頭部受有前揭傷害，並造成死亡之結果，被
    告之傷害行為與被害人之死亡間顯有相當因果關係，被告對死亡加重之結果，自
    應負責。雖被告於九十年一月十七日偵訊時提出八十九年六月二十四日左肩挫傷
    、肩鎖骨脫臼、左手擦傷之診斷證明書一張，辯稱無法舉起扣案鐵椅傷害被害人
    王春風，本院審酌被告於警訊及之前之偵訊均未提及此情，再參諸上開證人庚○○、陳綠美之證述暨被告於警訊中供稱：「‧‧‧順手拿起旁邊的鐵椅欲打王春
    風，被在場之庚○○所阻擋，並搶下我手上所拿之鐵椅，之後，我即向王春風推
    了一把，．．．．警方查扣之鐵椅我當時有拿在手上等語（詳偵查卷第六頁、第
    八頁），於偵查中亦供稱：我有拿鐵椅，但只是作勢等語 (詳偵查卷第七十頁 )
    ，於原審法院調查時自承：「我只拉扯他，他也有打我，我沒有打他，因為發生
    口角，我才推他」、「他拿木棍打我，我用鐵椅擋住」、「我有拿鐵椅起來，作
    勢要打他」等語（詳原審卷九十年五月十五訊問筆錄第三、四頁），被告所提之
    診斷證明書殊難據為有利被告之認定。另證人庚○○於九十年五月二十九日原審
    訊問時所稱：我是看到陳綠美和被告在拉椅子，我並不知道王春風在何處，我是
    將麵拿給陳綠美。我在橋頂的時候，就看到被告和陳綠美在吵架，我當時並沒有
    看到王春風。我要離開的時候，並沒有看到王春風，我離開的時候，就邀他去公
    園喝酒等語，非惟與其之前所述不合，亦與證人陳綠美上開證述及被告戊○○所
    述爭執時庚○○有在場等語不符，況其既未發現被告戊○○在場何以又言要走的
    時候，有邀被告到公園去喝酒等語，是以證人本次所述顯係迴護被告之詞不足採
    信。至證人陳綠美雖於八十九年十月三十日下午二時警局初訊時稱：晚上十一點
    左右有兩個人來找王春風，一個穿白色上衣，黑色褲子，白色布鞋，另外一個穿
    黑色夾克，黑色褲子，穿托鞋，其中一個穿白色上衣的年輕人不知道什麼原因，
    突然拿椅子毆打王春風，那二人我不認識等語，然同日下午六時警訊時陳綠美即
    證述：警方提供庚○○、戊○○二人之照片，經我指認後，就是二十九日晚上十
    一點至內新橋下的人，第一次筆錄所稱穿黑色夾克黑色褲子托鞋的人是庚○○，
    是戊○○拿椅子毆打王春風，而庚○○是後來才過來勸架的，並沒有出手打王春
    風等語如上述，參以證人辛○○於原審證述：陳綠美作警訊筆錄的時候，還有點
    酒醉的狀態，所以她指的年輕人是庚○○和戊○○，當時陳綠美說當時發生衝突
    的人是那票喝酒的人，陳綠美說話有點反覆，應該是喝酒的關係等語，尚難以證
    人陳綠美上開證述是年輕人毆打被害人王春風，不認識該二人等語即為有利被告
    之認定。又證人己○○於八十九年十月三十日、九十年八月二十七日警訊及九十
    年七月二十三日原審暨九十一年五月二十四日本院調查時均稱未目睹被告戊○○
    與被害人王春風爭執之情況，核與被告戊○○、證人庚○○、陳綠美於警訊、偵
    查、原審時均證述案發時己○○並未在場等語相符合，且證人己○○於警訊時所
    述：聽庚○○講被告戊○○拿鐵椅打王春風的頭被庚○○搶下等語與於本院調查
    時所述：嗣後庚○○告訴我說是阿美拿椅子，吳仔將其搶下等語不合，是以證人
    己○○之證述同不能據為有利被告之認定。再證人陳綠美於案發當晚因為飲酒致
    未能立即發覺被害人王春風死亡，並不悖常情，綜上所述，本件事證已臻明確，
    被告及辯護人右開所辯與客觀事實不符，均不足採，被告犯行應堪認定。
二、核被告所為，係犯刑法第二百七十七條第二項前段之傷害致死罪，公訴人認被告
    所為係犯刑法第二百七十一條第一項之殺人罪，然按殺人、傷害二罪之區別，在
    行為人下手加害時之犯意，亦即加害時是否有使人喪失生命？或使人受傷之故意
    以為斷。而此一主觀之要件，既關係罪責之成立與否，自應憑證據予以證明，本
    院審酌被告與被害人平日經常在一起飲酒，並無深仇大恨，僅因細故發生爭執，
    乏殺人動機，被告隨手舉起放置該地之鐵製折疊椅，朝被害人打擊，經證人庚○○、陳綠美勸阻即罷手離去，並未繼續毆擊被害人，且依上開解剖記錄所載被害
    人雖左顳部、枕部有皮下出血（顱部外傷）外，然顱骨並無骨折，腦實質外觀並
    無異常等情，足見被告並未多次猛力重擊，苟被告有殺人犯意，被害人頭部之傷
    傷勢應不僅如此，堪認被告僅有傷害之犯意，起訴法條尚有未洽，應予變更。又
    被告前曾於八十五年間因違反槍砲彈藥刀械管制條例案件，經原審法院判處有期
    徒刑四月，於八十六年十二月六日易科罰金執行完畢之事實，有臺灣高等法院檢
    察署刑案紀錄簡復表、台灣高等法院被告全國前案紀錄表各一份在卷可憑，五年
    以內再犯有期徒刑以上之本罪，為累犯，就法定本刑有期徒刑部分依刑法第四十
    七條規定加重其刑。原審予以論罪科刑，固非無見，惟查無期徒刑不得加重，被
    告所犯之傷害致死罪，法定本刑為無期徒刑或七年以上有期徒刑，原審悉依累犯
    之規定加重其刑，尚有未洽，上訴人即檢察官以原審未科處殺人罪刑為由上訴，
    雖無理由，然其以原審僅量處有期徒刑七年二月不當為由上訴，則非無據，原審
    指定辯護人以證人陳綠美於警訊時先證稱：案發當日晚上十一點左右有兩個人來
    找王春風，二人伊均不認識，其中一個穿白色上衣的年輕人毆打王春風致死等語
   ，嗣後又稱是被告拿椅子毆打王春風，先後所述不一，另證人庚○○於警訊時雖
    證述：伊至案發現場時發現被告戊○○與死者正在打架，看見戊○○拿椅子毆打
    王春風，然其後證稱：未親眼見到戊○○打王春風，是看到陳綠美與被告在吵架
    等語，測謊報告不得作為認定被告犯罪之唯一證據等為由為被告之利益上訴，亦
    無理由，然原審判決既有如上未當之處，應由本院將其撤銷改判，爰審酌被告與
    被害人之關係、犯罪之動機、所受之刺激、因細故持折疊鐵椅毆擊被害人，惡性
    非輕，尤其對被害人家庭所造成之損害甚鉅，犯罪後迄未與被害人家屬達成和解
    ，暨犯罪後之態度等一切情狀，量處如主文第二項所示之刑，至扣案被告犯罪用
    之折疊鐵椅，非違禁物又非被告所有，依法不得宣告沒收，併予敘明。
三、據上論斷，應依刑事訴訟法第三百六十九條第一項前段、第三百六十四條、第二
    百九十九條第一項前段、第三百條、刑法第二百七十七條第二項前段、第四十七
    條，判決如主文。
本案經檢察官乙○○到庭執行職務。
中        華        民        國  九 十 一  年     八     月　　六　　  日
                                  臺灣高等法院臺中分院刑事第九庭
                                        審判長法　官　陳　筱　珮
                                              法  官　吳  重  政
                                              法  官　康  應  龍
右正本證明與原本無異。
如不服本判決應於收受送達後十日內向本院提出上訴書狀，其未敘述上訴之理由者並
得於提起上訴後十日內向本院補提理由書（均須按他造當事人之人數附繕本）。
                                              書記官  黃  薰  慧
中        華        民        國  九 十 一  年     八     月　　七　　  日
                                                                        Ｋ
